【裁判字號】    90,軍上,11
【裁判日期】    900913
【裁判案由】    逃亡
【裁判全文】
臺灣高等法院臺南分院刑事判決                 九十年度軍上字第一一號     寶
    上  訴  人
    即  被  告  甲○○
右上訴人因逃亡案件，不服國防部高等軍事法院高雄分院九十年高判字第四十九號，
中華民國九十年七月二日第二審判決（起訴案號：國防部南部地方軍事法院檢察署九
十年平訴（二）字第一九四號），提起上訴，本院判決如左：
      主      文
上訴駁回。
      事      實
甲○○係陸軍防空飛彈指揮部六○六群第六六四營第二十連二兵，於民國（下同）八
十八年十月二十日十八時許，自臺灣駐地請假離營，應於同年月二十一日十八時返營
銷假返營，詎因不適應部隊生活及家累，而逾假潛逃在外，迨九十年四月二十日十四
時許，始向高雄市憲兵隊投案，案經國防部南部地方軍事法院檢察署軍事檢察官偵結
起訴。
      理      由
一、上訴人即被告甲○○於國防部南部地方軍事法院及高等軍事法院高雄分院審理時
    對於前開時地逃亡犯行，業已坦白承認，核與高雄市憲兵隊九十年四月二十日（
    九十）轅物字第一三六五號緝獲逃亡官兵解送表所附筆錄記載情節相符，且被告
    逃亡後，亦經國防部南部地方軍事法院檢察署八八十年十一月二日以（八八）法
    中字第五○號通緝書發佈通緝在案，有該通緝書影本一份在卷可憑。被告犯罪事
    證明確。
二、本件上訴意旨略以：上訴人因父親住院、家境值得同情，懇請從輕量刑云云。
三、按軍事審判法第一百八十一條第五項規定，被告不服高等軍事法院宣告有期徒刑
    之上訴判決者，得以判決違背法令為理由，向高等法院提起上訴。是不服高等軍
    事法院有期徒刑判決而向高等法院提出上訴者，非以原判決違背法令為理由者不
    得為之，此為其上訴法定要件。若上訴理由狀並未依據卷內訴訟資料，具體指摘
    原判決不適用法則或如何適用不當，或所指摘原判決違法情事，顯與法律規定得
    為向高等法院提出上訴之上訴理由之違法情形，不相適合時，均應認為其上訴為
    違背法律上程式，應予以駁回。
四、經查本件原判決綜合調查證據之結果，維持國防部南部地方軍事法院所為論處上
    訴人甲○○逃亡罪刑之第一審判決，並駁回其在國防部高等軍事法院高雄分院之
    上訴，原判決已詳敘認定犯罪事實所憑之證據及認定之理由，從形式上觀察，並
    無任何違背法令之處。且量刑輕重為事實審法院得依職權自由裁量之事項，原審
    已就上訴人之前科，逃亡動機，犯罪後態度等一切情狀，在法定刑度內科處有期
    徒刑九月，亦無違背法令情事存在。而上訴人之上訴意旨並未具體指摘原判決有
    何違背法令，顯非以原判決違背法令為理由提起上訴，揆諸前開說明，殊非適法
    上訴，難謂已符合首揭上訴高等法院之要件，其上訴自屬違背法律上之程序，應
    予駁回。
據上論斷，應依軍事審判法第一百七十九條，刑事訴訟法第三百八十九條第一項、第
三百九十五條前段，判決如主文。
中    華    民    國      九十      年      九     月      十三         日
                                  臺灣高等法院臺南分院刑事第二庭
                                      審判長法官  游    明    仁
                                            法官  陳    清    溪
                                            法官  蘇    重    信
右正本證明與原本無異。
不得上訴。
                                      法院書記官  李    珍    鳳
中    華    民    國      九十      年      九     月     十四          日


司法院資訊處製作；財團法人民間司法改革基金會備份。
